【裁判字號】    92,交聲,381
【裁判日期】    920930
【裁判案由】    聲明異議
【裁判全文】
臺灣臺南地方法院交通事件裁定                    九十二年度交聲字第三八一號
    移送機關  交通部公路總局嘉義區監理所麻豆監理站
    受處分人  甲○○
    即異議人
右列受處分人因違反道路交通管理處罰條例案件，對於交通部公路總局嘉義區監理所
麻豆監理站民國九十二年六月三日所為之裁決處分（處分案號：麻監裁罰字第裁七五
—ＣＮ0000000號），聲明異議，本院裁定如左：
    主  文
異議駁回。
    理  由
一、聲明異議意旨略以：如附件聲明異議狀所載。
二、按汽車買賣業或汽車修理業，在道路上停放待售車輛或承修之車輛者，處新台幣
    二千四百元以上四千八百元以下罰鍰，道路交通管理處罰條例第五十七條第一項
    訂有明文。
三、經查：
（一）、本件受處分人即異議人甲○○所有之車牌號碼ＦＡ－一０三五號自小客貨車
        於民國九十二年四月三日上午十時九分許，在台北縣三重市○○路上停放待
        售，經台北縣政府警察局依前開道路交通管理處罰條例逕行舉發等情，有台
        北縣政府警察局北縣警交字第ＣＮ0000000號舉發違反道路交通管理
        事件通知單、台北縣政府警察局三重分局九十二年五月六日重警局交字第０
        九二００一四三七五號書函乙紙、現場採證相片二幀、汽車車籍查詢單乙紙
        、汽車異動歷史查詢單乙紙及台北市監理處北區分處辦理過戶車籍資料影本
        共四紙等在卷可稽。是異議人所有之前開車輛有於前開時、地違規等情應可
        認定。
（二）、雖本件受處分人即異議人甲○○辯稱：其非從事汽車買賣業，本件舉發當時
        車窗上所張貼之出售單係他人惡作劇之結果，並非異議人所張貼云云。惟查
        ，按法院受理交通異議案件，乃是對於交通舉發行政處分審查其是否違法，
        本質上屬於行政爭訟過程，與普通法院審理刑事案件之原則不同。其舉證責
        任之原理，與民事訴訟相類似，除有特別規定外，基本上準用民事訴訟法，
        由國家機關與人民二造，各自履行其主觀之舉證責任，在過程中各自提出證
        據；若窮盡各種證據方法，待證結果仍有不明時，則由客觀之舉證責任危險
        分配原則，決定國家機關與人民二造何人應受敗訴危險，此參酌行政訴訟法
        第一百三十六條規定準用民事訴訟法第二百七十七條自明。而按當事人主張
        有利於己之事實者，就其事實有舉證之責任，民事訴訟法第二百七十七條定
        有明文，是依此舉證責任分擔之原則，本件移送機關即交通部公路總局嘉義
        區監理所麻豆監理站既裁決異議人所有之前開車輛有前述道路上停放待售之
        違規行為，乃引據舉發單及現場採證相片為證，而異議人之前開車輛確有貼
        上紅色售字，且註明聯絡電話，足認汽車所有人即異議人確有出售該車之意
        。而異議人就其指稱本件舉發有誤係由於他人惡作劇乙節，既未提出確實證
        據以供調查，且未提供任何相關證據足資證明係遭他人惡作劇而遭舉發之情
        事，從而異議人前開所辯，要係卸責之詞，自無可採。
（三）、綜上所述，本件受處分人即異議人甲○○所有之前開車輛有於右述時、地，
        道路上停放待售之事實，既可認定，則移送機關即交通部公路總局嘉義區監
        理所麻豆監理站據此引用前開道路交通管理處罰條例第五十七條第一項之規
        定，裁處異議人罰鍰新臺幣二千四百元整，於法並無不當，異議人聲明異議
        經核為無理由，應予駁回。
四、據上論斷，應依道路交通案件處理辦法第十九條，裁定如主文。
中      華      民      國    九十二    年      九      月      三十    日
                              臺灣臺南地方法院交通法庭
                                      法  官  洪士傑
右正本證明與原本無異。
如不服本裁定應於送達後五日內向本院提出抗告狀。
                                      書記官  陳金堂
中      華      民      國    九十二    年      九      月      三十    日


司法院資訊處製作；財團法人民間司法改革基金會備份。
